【裁判字號】    99,上易,1597
【裁判日期】    990825
【裁判案由】    毒品危害防制條例
【裁判全文】
臺灣高等法院刑事判決                99年度上易字第1597號
上  訴  人
即  被  告  甲○○
上列上訴人因毒品危害防制條例案件，不服臺灣新竹地方法院99
年度審易字第151號，中華民國99年5月28日第一審判決（臺灣新
竹地方法院檢察署98年度毒偵字第1576號），提起上訴，本院判
決如下：
    主  文
上訴駁回。
    理  由
一、按刑事訴訟法第350條、第361條、第362條、第367條規定，
    不服地方法院之第一審判決而上訴者，須提出上訴書狀，並
    應敘述具體理由，為上訴必備之程式；其所提出之書狀未敘
    述上訴理由，或僅曾以言詞陳述上訴理由者，均應於上訴期
    間屆滿後20日內補提理由書於第一審法院。第一審法院經形
    式審查，認逾期未補提上訴理由者，應定期間先命補正；逾
    期未補正者，為上訴不合法律上之程式，應以裁定駁回。倘
    已提出上訴理由，但所提非屬具體理由者，則由第二審法院
    以上訴不合法律上之程式，判決駁回。而所謂具體理由，必
    係依據卷內既有訴訟資料或提出新事證，指摘或表明第一審
    判決有何採證認事、用法或量刑等足以影響判決本旨之不當
    或違法，而構成應予撤銷之具體事由，始克當之（例如：依
    憑證據法則具體指出所採證據何以不具證據能力，或依憑卷
    證資料，明確指出所為證據證明力之判斷如何違背經驗、論
    理法則）；倘僅泛言原判決認定事實錯誤、違背法令、量刑
    失之過重或輕縱，而未依上揭意旨指出具體事由，或形式上
    雖已指出具體事由，然該事由縱使屬實，亦不足以認為原判
    決有何不當或違法者（例如：對不具有調查必要性之證據，
    法院未依聲請調查亦未說明理由，或援用證據不當，但除去
    該證據仍應為同一事實之認定），皆難謂係具體理由，俾與
    第二審上訴制度旨在請求第二審法院撤銷、變更第一審不當
    或違法之判決，以實現個案救濟之立法目的相契合，並節制
    濫行上訴（參照最高法院97年度台上字第892號判決意旨）
    。
二、經查：本件原判決依上訴人即被告甲○○於原審中之自白、
    詮昕科技股份有限公司於民國98年9月3日出具之原樣編號09
    8083號濫用藥物尿液檢驗報告、新竹縣政府警察局毒品犯罪
    嫌疑人尿液採驗作業管制紀錄等為據，認定被告確有施用第
    二級毒品之犯行，係犯毒品危害防制條例第10條第2 項之施
    用第二級毒品罪。且查被告於96年間，因竊盜案件，經原審
    法院以96年度竹北簡字第450號判決判處有期徒刑3月確定，
    甫於97年9 月12日徒刑執行完畢；於96年間，因施用第二級
    毒品案件，經原審法院以96年度毒聲字第348 號裁定送觀察
    、勒戒後，因認無繼續施用毒品之傾向，於97年2 月20日執
    行完畢釋放出所，並經臺灣新竹地方法院檢察署檢察官以96
    年度毒偵字第1295號為不起訴處分確定等前科，有本院被告
    全國前案紀錄表附卷可稽，被告於有期徒刑執行完畢後， 5
    年內故意再犯有期徒刑以上之本罪，原判決依刑法第47條第
    1 項之規定論以累犯，並加重其刑，及審酌被告素行不佳，
    經執行觀察、勒戒後仍未戒除毒癮、施用毒品嚴重危害其身
    心健康，犯罪後於偵查中及原審第一次訊問時均矢口否認犯
    行，辯稱警詢筆錄內容係警員先製作完成其始簽名於上，經
    原審當庭勘驗被告之警詢筆錄錄音內容，證明被告上開辯解
    並不實在後，才改口願意承認犯罪，犯罪後態度難認良好等
    一切情狀，量處被告有期徒刑6 月，並諭知如易科罰金，以
    新臺幣1千元折算1日。均已詳敘其所憑證據、認定理由及量
    刑依據。從形式上觀察，原判決已敘明審酌刑法第57條所列
    事項之理由，並無認定事實錯誤、量刑瑕疵或違背法令之情
    形。
三、本件上訴人即被告不服原審判決，提起上訴，其上訴理由僅
    泛稱，當時因將另案執行情緒不佳，致於原審中不實陳述警
    察採尿程序不合法及過程中未有錄音等情，判決主文判處有
    期徒刑6 月過重等語。而觀諸被告之上訴理由，並未依據卷
    內既有訴訟資料或提出新事實、新證據，指摘或表明原審判
    決有何採證認事、用法或量刑等足以影響判決本旨之不當或
    違法，而構成應予撤銷之具體事由。是揆諸前揭規定暨說明
    ，被告上訴未以書狀敘述具體理由，應認不合法律上之程式
    ，爰不經言詞辯論，逕予駁回。
據上論斷，應依刑事訴訟法第367條前段、第372條，判決如主文
。
中    華    民    國    99    年    8     月    25    日
                  刑事第五庭  審判長 法  官  高玉舜
                                     法  官  林洲富
                                     法  官  劉秉鑫
以上正本證明與原本無異。
不得上訴。
                                     書記官  蔡宜蓁
中    華    民    國    99    年    8     月    27    日

司法院資訊處製作；財團法人民間司法改革基金會備份。
